【裁判字號】    95,訴,622
【裁判日期】    951218
【裁判案由】    返還保證金
【裁判全文】
臺灣嘉義地方法院民事判決               95年度訴字第622號
原      告  丙○○
                        13號.
訴訟代理人  陳忠鎣律師
被      告  東洋休閒觀光股份有限公司
            份有限公司)
法定代理人  乙○○
訴訟代理人  甲○○
上列當事人間返還保證金事件，於中華民國95年12月4日言詞辯
論終結，本院判決如下：
    主  文
被告應給付原告新台幣壹佰肆拾肆萬元，及自民國九十五年十一
月十一日起至清償日止，按年息百分之五計算之利息。
訴訟費用由被告負擔。
本判決得假執行。
    事實及理由
一、本件原告起訴主張：原告丙○○於民國91年1月30日加入被
    告公司所附設之「東洋棕梠湖鄉村俱樂部」為會員，繳納保
    證金新台幣 (下同)1,800,000 元，並有被告於同日發給會
    員編號B102號之會員資格證書1紙為證。依雙方所簽訂入會
    契約書第9條規定：「乙方加入本俱樂部後，如欲申請退會
    時，可向本俱樂部申請辦理之。退會時乙方繳納之會員入會
    保證金由甲方全數無息退還，但須另酌收退會手續費。」，
    嗣因原告子女出國留學亟需用錢，原告曾於95年10月11日依
    上開規定，以存證信函之方式向被告申請退費，並請於文到
    後15日內，將原告所請求扣除百分之二十之退會手續費後，
    請求將所繳納之保證金1,440,000元全數退還，惟被告迄今
    逾20日仍置之不理。按債權人基於債之關係，得向債務人請
    求給付；遲延之債務，以支付金錢為標的者，債權人得請求
    依法定利率計算之利息；應付利息之債務其利率未經約定，
    亦無法律可據者，週年利率為百分之五；民法第199條第1項
    、第233條第1項前段、第203條分別定有明文。準此，爰依
    契約之法律關係，請求被告給付等語。並聲明：如主文所示
    。
二、被告方面：承認原告所主張之返還保證金請求權，惟希望能
    和原告達成和解，請原告給予相當之期限。
三、法院判斷：按當事人於言詞辯論時為訴訟標的之捨棄或認諾
    者，應本於其捨棄或認諾為該當事人敗訴之判決，民事訴訟
    法第384條定有明文，本件原告主張之請求，業據被告為認
    諾，有本院95年12月4日之言詞辯論筆錄可稽，核與原告所
    提出與其所述相符之會員資格證書、休閒產業股份有限公司
    附設東洋棕梠湖鄉村俱樂部會員入會契約書、存證信函等件
    相符，從而，原告依據契約之法律關係，請求判決如主文第
    1項所示，為有理由，應予准許。另被告雖希望原告能給予
    相當之清償期限，然原告因急需給付子女出國學費，無法同
    意，本院礙於處分主義，亦難介入兩造間之和解事項，況本
    件被告為一營利法人，其經濟優勢顯優於原告，本尚無依職
    權定相當履行期限或分期給付之必要併此敘明。
四、本件判決第1項，係本於被告認諾所為被告敗訴之判決，原
    告雖未陳明願供擔保，請准宣告假執行，惟本院仍應依民事
    訴訟法第389條第1項第1款之規定依職權宣告假執行。
五、本件事證已臻明確，兩造其餘攻擊、防禦方法及所提證據，
    核與本判決結論無影響，爰不逐一論列，併此敘明。
六、據上論結，原告之訴為有理由，依民事訴訟法第78條、第
    389條第1項第1款判決如主文。
中    華    民    國    95    年    12    月    18    日
                      民二庭法  官  黃明展
以上正本係照原本作成
如對本判決上訴須於判決送達後20日內向本院提出上訴狀
中    華    民    國    95    年    12    月    18    日
                            書記官  王佩湘


司法院資訊處製作；財團法人民間司法改革基金會備份。
